# 工程分包出去后，还要用完工百分比计算吗？

提问人：vienne007 时间：2016-02-03 19:30:13
其中一个项目，没有自己做，而是分包出去了，还要用完工百分比计算吗？总包 3000 元，分包 300 元。

回答人：chenyiwei
总包合同作为一个整体运用完工百分比法确认收入。相应地将分包款项作为合同成本的一部分计算完工进度。如果按照累计已发生成本占预计总成本的比例计算完工进度的，则“在分包工程的工作量完成之前预付给分包单位的款项”不纳入已发生成本范畴。